(group-vo)=
Groupe 3 : Mise en place VO et interopérabilité IVOA
====================================================
_Animateur : S. Erard_

* __But 1__ : Formation aux standards IVOA
* __But 2__ : Renforcer les liens entre OGC IVOA

Présentations
-------------
* [CR](https://github.com/pole-surfaces-planetaires/pole-surfaces-planetaires.github.io/raw/main/docs/3-vo/reunion_1/CR_pdssp.pdf)
* [VESPA](https://github.com/pole-surfaces-planetaires/pole-surfaces-planetaires.github.io/raw/main/docs/3-vo/reunion_1/VESPA_PoleSurfaces_mai2023.pdf)
* [SSHADE](https://github.com/pole-surfaces-planetaires/pole-surfaces-planetaires.github.io/raw/main/docs/3-vo/reunion_1/SSHADE-Surfaces-Planetaires_17Mai2023.pdf)
